【裁判字號】    99,小上,59
【裁判日期】    991014
【裁判案由】    損害賠償
【裁判全文】
臺灣士林地方法院民事裁定              99年度小上字第59號
上  訴  人  甲○○
被  上訴人  乙○○
上列當事人間損害賠償事件，上訴人對於中華民國99年8 月24日
本院99年度湖小字第796 號第一審判決提起上訴，本院裁定如下
：
    主  文
上訴駁回。
第二審訴訟費用新臺幣壹仟伍佰元由上訴人負擔。
    理  由
一、按關於請求給付金錢或其他代替物或有價證券之訴訟，其標
    的金額或價額在新臺幣（下同）10萬元以下者，適用小額程
    序；次按對於小額程序之第一審裁判之上訴，非以其違背法
    令為理由不得為之，民事訴訟法第436 條之8 第1 項、第43
    6 條之24第2 項分別定有明文。又按上訴狀內應記載上訴理
    由，表明下列各款事項：一、原判決所違背之法令及其具體
    內容。二、依訴訟資料可認為原判決有違背法令之具體事實
    ，觀諸民事訴訟法第436 條之25規定甚明。亦即其上訴狀應
    就第一審判決如何違背法令為具體之指摘，並揭示該法規之
    條項或其內容，若係成文法以外之法則，應揭示該法則之旨
    趣，倘為司法院解釋或最高法院之判例，則應揭示該判解之
    字號或其內容，或揭示如何當然違背法令之事實，上訴狀如
    未依此項方法表明者，即難認為已對第一審判決之違背法令
    有具體之指摘（最高法院71年臺上字第314 號判例參照）。
    次按小額訴訟程序之當事人除有因原法院違背法令致未能提
    出者外，於第二審程序不得提出新攻擊或防禦方法，民事訴
    訟法第436 條之28亦定有明文，其立法之旨在於貫徹小額程
    序之簡速性，避免因當事人於上訴程序提出新事實及證據而
    延滯訴訟，是小額訴訟程序得據為判決基礎之訴訟資料，應
    以當事人於第一審言詞辯論終結前提出者為限。故於小額訴
    訟程序，第二審法院審核第一審訴訟程序及判決內容有無違
    背法令，自以第一審程序已提出之訴訟資料為據，進而判斷
    其適用法律有無錯誤，不就事實另行調查。
二、本件訴訟標的金額為10萬元以下，原審乃依小額訴訟程序審
    理，而上訴人對於該小額訴訟第一審判決不服，於民國99年
    9 月3 日提出上訴，核其上訴狀所載：上訴人與被上訴人從
    未有任何合約關係，伊不知悉協議書，被上訴人明知簽定協
    議書時伊並不在場，亦未在其上簽名，卻仍對伊提起訴訟，
    故被上訴人確實對伊有侵權行為，伊得請求損害賠償；又協
    議書內容為4 人簽訂，但是共同簽訂人李應鈞自述從未有該
    協議書，只是在老闆指示下簽名，可見協議書之真偽等語。
    核其內容，僅就原審認定事實、取捨證據加以指摘，並提出
    於原審時未主張之攻擊防禦方法，所述均為事實上爭執之理
    由，未具體說明原判決究有如何不適用法規或適用不當之處
    ，未指出違背何等法規之條項、成文法以外之法則或司法院
    解釋、最高法院之判例。揆諸前開說明，其上訴即難認為合
    法，爰依法裁定駁回其上訴。
三、末按小額訴訟之上訴程序，法院為訴訟費用之裁判時，應確
    定其費用額，民事訴訟法第436 條之19第1 項、第436 條之
    32第1 項規定甚明。本件第二審裁判費用依上述認應由上訴
    人負擔，故上訴人所應支出之第二審裁判費為1,500 元，自
    應由上訴人負擔，爰確定之。
據上論結，依民事訴訟法第436 條之32第2 項、第444 條第1 項
、第436 條之19、第95條、第78條，裁定如主文。
中    華    民    國    99    年    10    月    14    日
                  民事第二庭  審判長法  官  方彬彬
                                    法  官  王怡雯
                                    法  官  絲鈺雲
以上正本證明與原本無異。
本件裁定不得抗告。
中    華    民    國    99    年    10    月    18    日
                                    書記官  林玫熹

司法院資訊處製作；財團法人民間司法改革基金會備份。
